臺灣臺南地方法院刑事裁定　　　　　　100年度撤緩字第119號
聲　請　人　臺灣臺南地方法院檢察署檢察官
受　刑　人　梁明宏
上列聲請人因受刑人犯公共危險案件，聲請撤銷緩刑之宣告（
100年度執聲字第1359號），本院裁定如下：
    主  文
聲請駁回。
    理  由
一、聲請意旨略以：受刑人梁明宏前因犯公共危險案件，經本
    院於民國98年7月29日以98年度交訴字第75號判決（聲請書
    誤載為99年交訴字第75號）判處應執行有期徒刑10月，緩刑
    3年，於98年8月24日確定在案。惟受刑人於緩刑期內即100
    年5月4日（聲請書誤載為5月24日）因故意更犯偽證罪，經
    本院於100年7月29日以100年度簡字第1609號簡易判決判處
    有期徒刑4月（不得易科罰金），並於100年8月22日確定在
    案。核該受刑人所為，已合於刑法第75條第1項第1款所定應
    撤銷緩刑之原因，爰依刑事訴訟法第476條規定聲請撤銷等
    語。
二、按刑法於98年6月10日修正，98年9月1日施行之刑法第75條
    、第75條之1則係因應同法第41條第3項增訂易服社會勞動之
    規定而修正為：「受緩刑之宣告而有下列情形之一者，撤銷
    其宣告：一、緩刑期內因故意犯他罪，而在緩刑期內受逾6
    月有期徒刑以上刑之宣告確定者。二、緩刑前因故意犯他罪
    ，而在緩刑期內受逾6月有期徒刑以上刑之宣告確定者。前
    項撤銷之聲請，於判決確定後6月以內為之」、「受緩刑之
    宣告而有下列情形之一，足認原宣告之緩刑難收其預期效果
    ，而有執行刑罰之必要者，得撤銷其宣告：一、緩刑前因故
    意犯他罪，而在緩刑期內受6月以下有期徒刑、拘役或罰金
    之宣告確定者。二、緩刑期內因故意犯他罪，而在緩刑期內
    受6月以下有期徒刑、拘役或罰金之宣告確定者。三、緩刑
    期內因過失更犯罪，而在緩刑期內受有期徒刑之宣告確定者
    。四、違反第74條第2項第1款至第8款所定負擔情節重大者
    。前條第2項之規定，於前項第1款至第3款情形亦適用之」
    。而查94年2月2日增訂前開第75條之1之理由為：「一...二
    關於緩刑之撤銷，現行法第75條第1項固已設有兩款應撤銷
    緩刑之原因；至得撤銷緩刑之原因，則僅於保安處分章內第
    93 條第3項與撤銷假釋合併加以規定，體例上不相連貫，實
    用上亦欠彈性。...爰參酌上開立法例增訂本條，於第1項分
    設4款裁量撤銷之原因，其理由如次：（一）現行關於緩刑
    前或緩刑期間故意犯他罪，而在緩刑期內受得易科罰金之有
    期徒刑之宣告者，列為應撤銷緩刑之事由，因認過於嚴苛，
    而排除第75條應撤銷緩刑之事由，移列至得撤銷緩刑事由，
    俾使法官依被告再犯情節，而裁量是否撤銷先前緩刑之宣告
    。...（三）本條採用裁量撤銷主義，賦與法院撤銷與否之
    權限，特於第1項規定實質要件為『足認原宣告之緩刑難收
    其預期效果，而有執行刑罰之必要』，供作審認之標準。
    ...」，其就緩刑前因故意犯他罪，而在緩刑期內受是否得
    易科罰金之宣告分別明文為「應撤銷」或「得撤銷」之事由
    ，且於有得撤銷之事由時，賦與法官審酌有無執行刑罰之必
    要，避免過於嚴苛。是被告受緩刑宣告後，如欲撤銷其緩刑
    宣告，除需合於刑法第75條之1第1項所規定之四款法定事由
    外，尚須以「足認原宣告之緩刑難收其預期效果，而有執行
    刑罰之必要者」，法院始「得」依職權裁量撤銷之；法院於
    上揭「得」撤銷緩刑之情形，法官應依職權本於合目的性之
    裁量，妥適審酌被告所犯前後數罪間，關於法益侵害之性質
    、再犯之原因、違反法規範之情節是否重大、被告主觀犯意
    所顯現之惡性及其反社會性等情，是否已使前案原為促使惡
    性輕微之被告或偶發犯、初犯改過自新而宣告之緩刑，已難
    收其預期之效果，而確有執行刑罰之必要，此與刑法第75條
    第1項所定二款要件有一具備，即毋庸再行審酌其他情狀，
    應逕予撤銷緩刑之情形不同，合先敘明。故受刑人因於98年
    1月30日間犯肇事逃逸等2罪，經本院於98年7月29日以98年
    度交訴字第75號判決各判處有期徒刑6月，定應執行有期徒
    刑10 月，均得易科罰金，緩刑3年，並應向指定之公益團體
    、地方自治團體或社區，提供120小時之義務勞務，緩刑期
    間付保護管束，該案於98年8月24日確定；另其於緩刑期內
    即100 年5月4日因故意犯偽證罪，經本院於100年7月29日以
    100年度簡字第1609號簡易判決判處有期徒刑4月（不得易科
    罰金），並於100年8月22日確定在案等節，此有卷附判決書
    及臺灣高等法院被告前案紀錄表可佐，是受刑人並非於緩刑
    期內受逾6個月有期徒刑之宣告確定，聲請意旨援引刑法第
    75條第1項第1款規定，即無所據。
三、經查：受刑人前因犯肇事逃逸等2罪，經本院於98年7月29日
    以98年度交訴字第75號判決各判處有期徒刑6月，定應執行
    有期徒刑10月，緩刑3年，並應向指定之公益團體、地方自
    治團體或社區，提供120小時之義務勞務，緩刑期間付保護
    管束，於98年8月24日確定（下稱前案），另於緩刑期內即
    100年5月4日因故意犯偽證罪，經本院於100年7月29日以100
    年度簡字第1609號簡易判決判處有期徒刑4月（不得易科罰
    金），並於100年8月22日確定在案（下稱後案），有前開二
    判決書及臺灣高等法院被告前案紀錄表附卷可稽，亦即受刑
    人於緩刑期內因故意犯他罪，而在緩刑期內受6月以下有期
    徒刑之宣告確定，則依照前開說明，應再予審核原宣告之緩
    刑是否難收預期效果，而有執行刑罰之必要。惟聲請人就
    本件聲請撤銷緩刑案，除提出上揭2案之刑事判決外，並未
    於聲請書內載明受刑人有何緩刑難收其預期效果，而有執行
    刑罰必要之具體事實，並提出相關事證以證實。再者，觀諸
    受刑人所犯上開肇事逃逸、偽證二案之犯罪型態、侵害法益
    及對社會危害程度均不相同，先後兩案之犯罪時間相隔逾2
    年，關聯性較為薄弱，已難逕以後案犯行即認受刑人所受之
    緩刑宣告難收預期效果，而有執行刑罰之必要。且受刑人至
    台南縣新市國小（現已改制為臺南市新市區），接受義務勞
    務之執行（98年度執護勞字第142號），業已依規定履行期
    間內完成120小時義務勞務之執行，此有臺灣臺南地方法院
    檢察署98年度執護勞字第142號觀護卷宗在卷可憑。是以，
    受刑人於本件判決確定後，既已履行緩刑之條件完畢，應認
    原判決宣告緩刑之考量基礎事實仍然存續，此外，聲請人並
    未提出其他證據可認受刑人除符合刑法第75條之1第1項第1
    款所定之情形外，有何足以認定原宣告之緩刑難收其預期效
    果，而有執行刑罰之必要之情形，是尚難以此逕認受刑人經
    前案罪刑暨緩刑之宣告後，全無悔意，或非經入監執行無以
    收儆懲或矯正之效。是聲請人聲請撤銷緩刑之宣告，尚難認
    有理由，應予駁回。
四、爰依刑事訴訟法第220條，裁定如主文。
中    華    民    國    100    年    10    月    14   日
                  刑事第一庭    法  官  高如宜
以上正本證明與原本無異。
如不服本裁定，應於送達後5日內，向本院提出抗告狀。
                                書記官  陳慧玲
中    華    民    國   100    年    10    月    14    日